臺灣臺中地方法院臺中簡易庭小額民事判決
                                   110年度中小字第2978號
原      告  徐美鳳  
被      告  陳文彥  

訴訟代理人  周宏友  
上列當事人間損害賠償事件，經本院於民國110 年0 月00日言詞
辯論終結，判決如下：
    主    文
原告之訴駁回。
訴訟費用新臺幣壹仟元由原告負擔。
    事 實 及 理 由
一、原告主張：原告於民國110 年4 月5 日下午8 時5 分許，在
    中友綠園邸社區會議室（址設臺中市○○區○○路0 段000號）
    召開該社區管委會月例會議，該會議並由群健有限公司第66
    號頻道同步公開播映，在此不特定人得以共見共聞之情形下
    ，被告在該會議中竟基於公然侮辱人之故意，當場對原告懟
    以：「什麼東西啊你？」足以貶損原告在社會上評價之言語
    ，而公然侮辱原告，爰依民法第184 條第1 項前段、第195 
    條第1 項前段訴請被告賠償原告之非財產上損害。並聲明：
    被告應給付原告新臺幣（下同）5 萬元，及自起訴狀繕本送
    達翌日起至清償日止，按年息5 ％計算之利息。
二、被告則以：管理委員會為民間自治組織，委員為住戶選任代
    表住戶行使社區事務之代表，原告在每月例行會議召開均準
    時列席，從頭到尾干擾、杯葛、插話、挑釁、威脅、恐嚇等
    手段，讓委員們心生恐懼，且有多位委員已因原告而深陷冤
    案中。而本件情形係於會議過程中，因原告一直打斷會議進
    行，就連司儀用麥克風朗讀資料都被原告反覆用犀利的詞彙
    、擾人情緒的音頻，讓全場委員都無法忍受，營造低迷的氛
    圍，此句「什麼東西啊你？」係要表達每個人都是這個大家
    庭的一分子，沒有誰大誰小、孰貴孰賤問題，希望原告不要
    再干擾會議，要尊重會議所有參與的成員，並無詆毀原告之
    意。並聲明：駁回原告之訴。
三、得心證之理由：
  ㈠按名譽係個人在社會上享有一股人對其品德、聲望或信譽等
    所加之評價，屬於個人在社會上所受之價值判斷；民法上
    名譽權之侵害，應以社會上對個人評價是否貶損作為判斷  
    之依據(最高法院90年台上字第646號判例要旨參照)名譽與 
     名譽感不同，名譽感係個人主觀之感覺，名譽感不在法律
對
    名譽權之保障涵攝範圍內;故名譽是否受侵害應以一般社會 
     大眾之標準視之，法律上所保護之名譽乃指人在社會上之
評
    價，通常指人格在社會生活上所受的尊重。稱侵害名譽者，
    指以言詞、文字、漫畫或其他貶損他人社會上之評價，使其
    受到憎惡、蔑視、侮辱、嘲笑、不齒與其往來，亦即名譽之
    受侵害不以被害人主觀感受為準，應就社會一般人之評價客
    觀判斷之，必須一般社會大眾因而對該人在社會上的評價造
    成低落之程度，始足當之。是所謂侵害名譽權而應負侵權
    行為損害賠償責任者，須以行為人意圖散布於眾，故意或  
    過失詆毀他人名譽為必要，蓋如此始有使他人之名譽在社會
    之評價受到貶損之虞，且所謂名譽權受損，非單依被害人主
    觀之感情加以判斷，而應依社會客觀之評價判定(最高法院9
    9年度台上字第1664號判決意旨參照)。又言論自由與名譽權
    均為人民之基本權利，言論自由有實現個人自我、呈現多元
    意見、維護人性尊嚴等多重功能，為促進多元社會正常發展
    所不可或缺者，名譽權旨在維護個人主體性及人格之完整性
    ，為實現人性尊嚴所必要者，兩者之重要性難分軒輊，在法
    的實現過程中，應力求其兩者保障之平衡，故侵害名譽權而
    應負侵權行為損害賠償責任者，須以行為人意圖散布於眾，
    故意或過失詆毀他人名譽為必要，蓋如此始有使他人之名譽
    在社會之評價受到貶損之虞。而成立對他人公然侮辱之侵權
    行為與否，應綜合為該言詞之一切情狀，例如行為人當時之
    態度、語氣、聲調、當時係與何人對話及雙方間之關係以及
    對話內容等，做全面性之審視判斷，不應僅截取片段內容以
    為判斷，避免失之偏頗。
　㈡經查，兩造於上揭時、地召開之管委會會議中之對話如下：
    　
　　鄭建長：國霖弱電假日有沒有來維修過。
　　周宏友：沒有叫成過。
　　原告：是沒有過來還是沒有叫成過。
　　被告：那不關你的事，你不是委員，現在是委員在討論，不
    要一直插嘴。
　　原告：這會有差異 
　　被告：這沒你的事
　　周宏友：首先針對剛我的態度在這邊表達歉意。
　  被告：你自己小心點　
　　原告：你應該對住戶抱歉，總幹事 不是向委員道歉。
    被告：不要來干擾開會可不可以、出去啦
　　原告：你這什麽態度
　　被告：甚麽東西啊你啊
　　原告：你在大聲什麽
　　被告：你在干擾什麽
　　原告：你在大聲什麽
　　被告：你在干擾什麽
　　上揭對話內容，業經兩造提出錄音譯文，核屬相符，堪信為
    真正。由上開對話內容可見，被告因制止原告一直插話不成
    ，無法進行委員討論，乃以「不要來干擾開會可不可以、出
    去啦、甚麽東西啊你啊」等語以為制止，固然對於原告之意
    見表達欠缺尊重，且語出不耐，足以令人感到不快；惟依兩
    造爭執過程之整體脈絡，被告前言「不要來干擾開會可不可
    以、出去啦」，原告回應：「你這什麽態度」，被告始稱
　　「甚麽東西啊你啊」一語，可認被告原意為維護會議順利運
    作而出言不遜，遭原告以教訓語氣喝斥，被告乃出言「甚麽
    東西啊你啊」，是以被告出言「甚麽東西啊你啊」一語，顯
    係對原告教訓語氣予以反彈對應，意在表達原告無資格教訓
    被告，而非針對原告人格或名譽予以評價，況且「甚麽東西
    啊你啊」一語，依一般社會性之認知，係帶有質疑、不滿情
    緒之意味，惟並無特定之內涵及意義，客觀上前開語句尚不
    足以減損原告社會評價，是原告主張被告以前揭言詞侵害其
    名譽權，洵無可採。
四、綜上所述，被告並無不法侵害原告之名譽權，原告請求被告
    賠償名譽權受侵害之非財產上損害，自屬無據。從而，原告
    依侵權行為之法律關係，請求被告給付5萬元，及自起訴狀
    繕本送達翌日起至清償日止，按年息百分之5 計算之利息，
    為無理由，應予駁回。
五、本件事證已臻明確，兩造其餘攻擊防禦方法及證據，核與判
    決之結果不生影響，爰不一一論列，併此敘明。
六、據上論結，本件原告之訴為無理由，依民事訴訟法第436 條
    之23、第436條第2項、第78條、第436條之19第1項，判決如
    主文。
中　　華　　民　　國　　110 　年　　10　　月　　26　　日
                  臺灣臺中地方法院臺中簡易庭
                                  法　官　吳蕙玟
以上為正本係照原本作成。
如不服本判決，應於送達後20日內，向本院提出上訴狀並表明上
訴理由，如於本判決宣示後送達前提起上訴者，應於判決送達後
20日內補提上訴理由書（須附繕本）。如委任律師提起上訴者，
應一併繳納上訴審裁判費。
中　　華　　民　　國　　110 　年　　10　　月　　26　　日
                                  書記官  黃于容